臺灣新北地方法院民事裁定
111年度小抗字第6號
抗  告  人  黃子瓔  

相  對  人  邱湘晴  


上列當事人間請求侵權行為損害賠償事件，抗告人對於民國111 
年5月30日本院板橋簡易庭111年度板小字第1530號裁定提起抗告
，本院裁定如下：
    主  文
原裁定廢棄。
    理  由
一、按第二審法院認抗告為有理由者，應為廢棄或變更原裁定之
    裁定，此觀諸民事訴訟法第495條之1第1項準用同法第450 
    條規定自明。又上開規定，於對於小額事件之第一審裁定所
    為之抗告，亦適用之，同法第436條之32第3項定有明文。
二、本件抗告人向原審起訴請求相對人損害賠償，經原審以抗告
    人主張相對人與抗告人配偶間有不當聊天互動而侵害其配偶
    權，惟並未釋明原審為侵權行為地管轄法院之依據，顯係以
    自身住所地作為侵權行為結果地，泛稱原審有管轄權，而本
    件侵權行為地即相對人發送訊息地點不明，應由相對人之住
    所地即臺灣臺南地方法院（下稱臺南地院）為管轄法院，爰
    依職權將本案移送臺南地院等語。　
三、抗告意旨略以：抗告人係主張相對人侵害抗告人之人格法益
    ，非相對人所稱之侵害配偶權，且抗告人主張之事實係相對
    人以手機通訊軟體通話於民國111年2月辱罵抗告人「黃子瓔
    。妳有病！」，以致抗告人身心嚴重受創致生活無法正常運
    作，此乃相對人實施侵害抗告人人格權行為之結果，該侵權
    行為結果地為抗告人住所即新北市○○區○○路0段000號30樓之
    5，原審裁定關於認定事實部分顯屬錯誤，為此聲明撤銷原
    裁定等語。
四、按因侵權行為涉訟者，得由行為地之法院管轄；而被告住所
    、不動產所在地、侵權行為地或其他據以定管轄法院之地，
    跨連或散在數法院管轄區域內者，各該法院俱有管轄權；同
    一訴訟數法院有管轄權者，原告得任向其中一法院起訴，民
    事訴訟法第15條第1項、第21條、第22條分別定有明文。又
    所謂侵權行為地，凡為一部實行行為或其一部行為結果發生
    之地皆屬之（最高法院56年台抗字第369號）。
五、經查，本件相對人雖籍設高雄市○○區○○街000號，而實際居
    住在臺南市○區○○路000巷0弄00○0號3樓，有相對人之戶籍謄
    本及相對人之民事答辯狀在卷可參。惟觀諸抗告人之起訴狀
    ，可知抗告人係主張其於111年2月26日下午12時26分透過其
    配偶手機之交友通訊軟體instagram與相對人通話，相對人
    於通話過程中情緒激動並連名帶姓辱罵抗告人「黃子瓔。妳
    有病！」，造成抗告人無法正常睡眠、精神受損等語，而抗
    告人實際住居在新北市○○區○○路0段000號30樓之5，有抗告
    人提出戶籍謄本、租約及警員服務證可佐，堪認抗告人之住
    所地為抗告人主張之侵權行為結果地，依前開規定及說明，
    原審就本件侵權行為損害賠償訴訟即有管轄權，抗告人向原
    審起訴並無違誤，原審將本件訴訟裁定移送臺南地院，容有
    未洽。從而，抗告意旨指摘原裁定不當，求予廢棄，為有理
    由，爰將原裁定廢棄，發回由原法院更為適當處理。
六、據上論結，本件抗告為有理由，依民事訴訟法第492條規定
    ，裁定如主文。
中　　華　　民　　國　　111 　年　　7 　　月　　29　　日
                  民事第四庭    審判長法  官 張筱琪
　　　　　　　　　
　　　　　　　　　                    法  官 林琮欽
　　　　　　　　　      
　　　　　　　　　                    法  官 莊佩頴頴
以上正本係照原本作成
本裁定不得再抗告
中　　華　　民　　國　　111 　年　　7 　　月　　29　　日
                                      書記官 鄧筱芸